臺灣屏東地方法院民事裁定
111年度小上字第4號
上  訴  人  周忠和  
被 上訴 人  泰安產物保險股份有限公司嘉義分公司

法定代理人  石榮霖  
上列當事人間請求侵權行為損害賠償事件，上訴人對於中華民國
110年11月8日本院屏東潮州簡易庭110年度潮小字第682號第一審
判決提起上訴，本院裁定如下：
    主  文
上訴駁回。
第二審訴訟費用新台幣1,500元由上訴人負擔。
    理  由
一、按對於小額程序第一審判決之上訴，非以其違背法令為理由
    ，不得為之。上訴狀內應記載上訴理由，表明下列各款事項
    ：原判決所違背之法令及其具體內容。依訴訟資料可認為
    原判決有違背法令之具體事實，民事訴訟法第436條之24第2
    項、第436條之25分別定有明文。所謂判決違背法令，依民
    事訴訟法第436條之32第2項準用同法第468條及第469條第1
    款至第5款規定，係指判決不適用法規或適用不當，或有同
    法第469條第1款至第5款所列當然違背法令之情形，並不包
    括判決不備理由或理由矛盾之情形。當事人提起上訴，如依
    民事訴訟法第468條規定，以小額程序第一審判決有不適用
    法規或適用法規不當為上訴理由時，其上訴狀或理由書應有
    具體之指摘，並揭示該法規之條項或其內容，若係成文法以
    外之法則，應揭示該法則之旨趣，倘為司法院解釋或最高法
    院之判例，則應揭示該判解之字號或其內容，如依民事訴訟
    法第469條第1款至第5款所列情形為理由時，其上訴狀或理
    由書應揭示合於該條款之事實，上訴狀或理由書如未依此項
    方法表明者，即難認為已對小額程序第一審判決之違背法令
    有具體之指摘，其上訴自難認為合法（最高法院71年度台上
    字第314號民事判決意旨參照）。
二、本件被上訴人於原審主張：上訴人於民國109年7月16日12時
    1分許，駕駛車牌號碼000-000號重型機車（下稱系爭機車）
    ，行經屏東縣枋山鄉省道台一線449.3公里處，未暫停看清
    來往車輛及讓行進中之車輛優先通行，即起駛迴車穿越道路
    ，因而擦撞由訴外人黃中信所駕駛之車牌號碼000-0000號自
    小客車（下稱系爭汽車），致系爭汽車受損。被上訴人為系
    爭汽車車體險之保險人，已賠付系爭汽車之修復費用新台幣
    （下同）33,699元（工資2,146元、烤漆8,870元、零件費用
    22,683元），爰依民法第184條第1項、第191條之2前段及保
    險法第53條規定，請求上訴人加計法定遲延利息如數賠償等
    語。上訴人則於原審抗辯：系爭事故肇因於黃中信疲勞駕駛
    ，於下坡路段未減速，復因道路設計不良、視線遭分隔島之
    擋板遮蔽，致撞及上訴人；車輛行車事故鑑定會未至事故現
    場，僅憑行車紀錄器即認定上訴人應負全部肇事責任，其鑑
    定結果有所偏頗，上訴人請求上訴人負侵權行為損害賠償責
    任，洵屬無據等語置辯。原審判決上訴人應給付被上訴人17
    ,947元，及自110年5月18日起至清償日止，按年息百分之5
    計算之利息，並駁回被上訴人其餘之訴，另依職權宣告被上
    訴人勝訴部分得假執行。上訴人聲明不服，提起上訴，上訴
    意旨除如前述外，另補充略以：黃中信於系爭事故發生前未
    注意車前狀況，任意變換車道，未讓前方已在行進中之系爭
    機車優先通過，於系爭事故發生後又違規駛入機慢車道行進
    15公尺始停車，未保持二車撞及時之原狀，而為迴避肇事責
    任；且上訴人因系爭事故身體嚴重受傷，系爭機車亦毀損，
    得向黃中信請求賠償，原判決逕認上訴人應對被上訴人負損
    害賠償責任，顯有未洽等語。
三、上訴人對於原審判決提起上訴，除為前揭事實上之陳述，指
    摘原審認定上訴人應賠償被上訴人為不當外，並未表明原判
    決有何不適用法規、適用法規不當或當然違背法令之情形，
    亦即並非以原判決違背法令為其理由，更未揭示原判決所違
    背之法令及其具體之內容，暨依何訴訟資料可認為原判決有
    違背法令之具體事實，依首揭規定及說明，自難謂已合法表
    明上訴理由，應認其上訴為不合法。爰依法裁定駁回其上訴
    ，並確定如主文所示金額之訴訟費用由上訴人負擔。
四、據上論結，本件上訴為不合法，依民事訴訟法第436條之32
    第1項、第2項、第444條第1項前段、第436條之19第1項、第
    95條、第78條，裁定如主文。
中    華    民    國    111   年    3     月    28    日
                  民事第二庭    審判長法  官  凃春生
　　　　　　　　　
                                      法  官  林昶燁
　　　　　　　　　　　　　　　　　　　
                                      法  官  李珮妤
正本係照原本作成。
本裁定不得抗告。
中    華    民    國    111   年    3     月    28    日
                                      書記官  鍾小屏